臺灣高等法院臺中分院刑事判決
110年度上訴字第1702號

上  訴  人  
即  被  告  李志傑



選任辯護人  張右人律師（法律扶助）
上列上訴人因毒品危害防制條例案件，不服臺灣臺中地方法院10
9年度訴字第2255號中華民國110年6月22日第一審判決（起訴案
號：臺灣臺中地方檢察署109年度偵字第22117、22120、22379、
22685、22686、22750號），提起上訴，本院判決如下：
    主  文
上訴駁回。
    事  實
一、李志傑明知海洛因、甲基安非他命分係毒品危害防制條例第
    2條第2項第1款、第2款所稱之第一級毒品、第二級毒品，依
    法均不得持有、販賣，因見販賣毒品有利可圖，竟為下列行
    為：
  ㈠緣○○有施用第一級毒品海洛因需求，於附表編號2、4、6、8
    、9、11所示時間以電話聯繫○○○，請○○○代為向李志傑購買
    海洛因，○○○於附表編號2、4、6、8、9、11所示時間，以電
    話與李志傑聯繫，表示欲代○○購買海洛因（○○○所為幫助施
    用毒品犯行未經檢察官起訴），李志傑乃各別基於販賣第一
    級毒品海洛因牟取利潤之犯意而與○○○達成交易海洛因約定
    ，而於附表編號2、4、6、8、9、11所示時間、地點與○○○碰
    面，交付海洛因給○○○，並向○○○收取○○○事先向○○取得之價
    金而完成交易（詳細交易時間、地點、對象、毒品種類數量
    、金額如附表編號2、4、6、8、9、11所示）。○○○再將上開
    取得之海洛因攜至○○住處交給○○，供○○施用。
　㈡李志傑各別基於販賣第二級毒品甲基安非他命牟取利潤之犯
    意，於附表編號1、3、5、7、10、12、13、14所示時間以電
    話與附表編號1、3、5、7、10、12、13、14所示購買毒品者
    聯繫達成交易甲基安非他命約定，而於附表編號1、3、5、7
    、10、12、13、14所示時間、地點與購買毒品者碰面，交付
    甲基安非他命予購買毒品者，並向購買毒品者收取價金而完
    成交易（詳細交易時間、地點、對象、毒品種類數量、金額
    如附表編號1、3、5、7、10、12、13、14所示）。
二、嗣檢察官指揮員警實施通訊監察，並經警於民國109年7月15
    日12時許持原審法院核發之搜索票，搜索李志傑位於臺中市
    ○區○○路0段000號○○○室之租屋處，扣得李志傑販賣剩餘之海
    洛因2包（總淨重1.72公克）、甲基安非他命5包（總淨重44
    .9305公克）及蘋果廠牌行動電話1支（含門號0000000000號
    SIM卡）、三星廠牌行動電話1支（含門號0000000000號SIM
    卡）、電子磅秤2台、夾鏈袋1包。
三、案經臺灣臺中地方檢察署檢察官指揮臺中市政府警察局太平
    分局、海洋委員會海巡署偵防分署雲林查緝隊偵查起訴。　
    理  由
一、認定犯罪事實所憑之證據及理由
  ㈠犯罪事實欄一㈠即附表編號2、4、6、8、9、11部分
  ⒈上訴人即被告李志傑（下稱被告）於原審羈押訊問、原審及
    本院準備程序、審理時對上開犯罪事實欄一㈠即附表編號2、
    4、6、8、9、11部份之犯罪事實坦承不諱（見原審109年度
    聲羈字第434號卷《下稱聲羈卷一》第19至20頁；原審卷一第1
    76頁；原審卷二第266至267頁；本院卷第109、167頁），並
    經證人○○○於警詢（見109偵22120號卷《下稱偵二卷》第275頁
    、第286至288頁、第290頁、第293頁、第295頁）、偵訊時
    證述（見偵二卷第316頁、第322至323頁）及證人○○○警詢（
    見109偵22750號卷《下稱偵一卷》第127至134頁、第137至138
    頁、第139頁）、偵訊時證述（見偵二卷第229至233頁）○○○
    ○○○向被告李志傑購買海洛因等情甚詳，且有○○○指認犯罪嫌
    疑人紀錄表（見偵二卷第267至268頁）、○○指認犯罪嫌疑人
    紀錄表（見偵一卷第141至144頁）、原審109年聲監字第511
    號通訊監察書及電話附表、原審109年聲監續字第579號通訊
    監察書及電話附表（見偵一卷第243至255頁）、原審109年
    聲監續字第565號通訊監察書及電話附表、原審109年聲監續
    字第584號通訊監察書及電話附表（見偵一卷第265至275頁
    ）及①（有關附表編號2）○○○門號0000000000號與○○門號000
    0000000號通訊監察譯文（見109偵22685號卷《下稱偵六卷》
    第218至219頁）、○○○門號0000000000號與李志傑門號00000
    00000號通訊監察譯文（見偵六卷第218頁）、員警於109年5
    月12日行動蒐證相片（見偵一卷第145頁）；②（有關附表編
    號4）○○○門號0000000000號與○○門號0000000000號通訊監察
    譯文（見偵六卷第229至230頁）、○○○門號0000000000號與
    李志傑門號0000000000號通訊監察譯文（見偵六卷第229至2
    30頁）；③（有關附表編號6）○○○門號0000000000號與○○門
    號0000000000號通訊監察譯文（見偵六卷第234至235頁）、
    ○○○門號0000000000號與李志傑門號0000000000號通訊監察
    譯文（見偵六卷第234至235頁）；④（有關附表編號8）○○○
    門號0000000000號與○○門號0000000000號通訊監察譯文（見
    偵六卷第236至238頁）、○○○門號0000000000號與李志傑門
    號0000000000號通訊監察譯文（見偵六卷第236至238頁）；
    ⑤（有關附表編號9）○○○門號0000000000號與○○門號0000000
    000號通訊監察譯文（見偵六卷第239頁）、○○○門號0000000
    000號與李志傑門號0000000000號通訊監察譯文（見偵六卷
    第239頁）、員警於109年6月8日行動蒐證相片（見偵一卷第
    145頁）；⑥（有關附表編號11）○○○門號0000000000號與○○
    門號0000000000號通訊監察譯文（見偵六卷第244至245頁）
    、○○○門號0000000000號與李志傑門號0000000000號通訊監
    察譯文（見偵六卷第244至245頁）附卷可稽。另員警於109
    年7月15日12時許持原審法院核發之搜索票搜索被告位於臺
    中市○區○○路0段000號○○○室租屋處，扣得其販賣剩餘之海洛
    因2包（總淨重1.72公克、驗餘總淨重1.70公克）及蘋果廠
    牌行動電話1支（含門號0000000000號SIM卡）、三星廠牌行
    動電話1支（含門號0000000000號SIM卡）、電子磅秤2台、
    夾鏈袋1包等情，亦有原審法院109聲搜第1023號搜索票（見
    偵一卷第207頁）、行政院海洋委員會海巡署偵防分署雲林
    查緝隊搜索扣押筆錄及扣押物品目錄表（見偵一卷見209至2
    15頁）、現場搜索相片（見偵一卷第237至239頁）、扣案物
    相片（見偵二卷第355至357頁、第361頁、第457頁）、法務
    部調查局濫用藥物實驗室109年9月4日調科壹字第109230146
    10號鑑定書（見偵二卷第469頁）在卷可考。足認被告之自
    白核與事實相符，而可採信。
　⒉按訴訟制度基於不告不理原則，法院之審判，固應以起訴之
    犯罪事實為範圍，但法院於不妨害事實同一之範圍內，仍得
    自由認定事實，適用刑罰。所謂事實上同一，以社會事實為
    準，如起訴事實與判決事實，其社會事實關係相同，縱令犯
    罪日時、處所、方法、被害物體、行為人人數、犯罪之形式
    （共犯態樣或既遂未遂）及被害法益雖有差異，於事實同一
    性不生影響（最高法院29年上字第43號判決意旨參照）。公
    訴意旨固認上開交易毒品過程係由證人○○致電證人○○○，證
    人○○○即帶同證人○○至被告當時所居之臺中市○○○街某巷弄套
    房內，由被告當場販賣海洛因給證人○○。然查公訴意旨認定
    上開交易過程，諒係以證人○○○於偵訊時證述情節（見偵二
    卷第322至323頁）、證人○○○偵訊時證述情節（見偵二卷第2
    29至231頁）為據，然被告於原審審理時供稱：伊是將海洛
    因賣給○○○，證人○○○來找伊時，都是在○○○與漢口路那邊交
    易，有時○○○會告知伊是替「王董」購買，但伊不知「王董
    」是否為證人○○，伊未住過○○○街或中區附近，伊於109年5
    月底近6月時就搬至○○○1段○○○號○○○室等語（見原審卷一第4
    20頁；原審卷二第75至76頁、第267頁），又觀諸上開○○○門
    號0000000000號與○○門號0000000000號聯絡之通訊監察譯文
    及○○○門號0000000000號與李志傑門號0000000000、0000000
    000號聯絡之通訊監察譯文（見偵六卷第218至219頁、第229
    至230頁、第234至235頁、第236至238頁、238至239頁、第2
    44至245頁），迭可見證人○○○於接獲證人○○來電表示要求代
    為購買海洛因後，證人○○○即同時頻繁與被告、證人○○持續
    聯繫，向被告告知證人○○之毒品需求、向證人○○報告聯繫被
    告進度，且證人○○○於最終依約前往被告居所前，必會先前
    往證人○○住處與證人○○碰面；其離開被告居所後，則返回證
    人○○住處之情形。衡諸常情，證人○○○若係實際帶同證人○○
    前往被告居所由證人○○與被告直接交易毒品，證人○○○實毋
    須頻繁居中電話聯繫，亦毋須奔波於證人○○住處與被告居所
    間，況觀諸上開通訊監察譯文，有關證人○○○通知被告將抵
    達或已抵達被告之居所而請求被告開門等時段，斯時證人○○
    ○之門號對應基地台位址係在臺中市北區漢口路一帶，實與○
    ○○街所在之臺中市中區距離甚遠。綜上足認上開實際交易過
    程並非證人○○○帶同證人○○至臺中市○○○街某巷弄套房內而由
    被告與證人○○直接交易海洛因，公訴意旨應有誤會。惟公訴
    意旨雖誤認毒品交易過程、處所，然公訴人所指犯罪事實，
    與本院認定之上開犯罪事實，顯屬同一個社會事實，依上開
    說明，本院自得依證據調查結果，更正此部分犯罪事實，附
    此敘明。
　㈡犯罪事實欄一㈡即附表編號1、3、5、7、10、12、13、14部分
  ⒈被告於偵訊時、原審羈押訊問、原審及本院準備程序、審理
    時對上開犯罪事實欄一㈡即附表編號1、3、5、7、10、12、1
    3、14部份之犯罪事實坦承不諱（見偵一卷第35頁、第45頁
    、第47頁、第50頁、第52頁、第55頁、第58頁；偵二卷第25
    1至254頁；聲羈卷一第18至19頁；原審卷一第176頁；原審
    卷二第266至267頁；本院卷第106、167頁），核與①證人○○○
    於警詢證述（見偵二卷第258至261頁、第264頁、第270至27
    2頁、第274頁、第276頁、第278頁、第281頁、第284至285
    頁）、偵訊時證述（見偵二卷第315至317頁）；②證人○○○於
    警詢證述（見偵一卷第164至165頁）、偵訊時證述（見偵二
    卷第241至242頁），大致相符，且有○○○指認犯罪嫌疑人紀
    錄表（見偵二卷第267至268頁）、○○○指認犯罪嫌疑人紀錄
    表（見偵一卷第167至168頁）、原審法院109年聲監字第511
    號通訊監察書及電話附表、原審法院109年聲監續字第579號
    通訊監察書及電話附表（見偵一卷第243至255頁）、原審法
    院109年聲監續字第565號通訊監察書及電話附表、原審法院
    109年聲監續字第584號通訊監察書及電話附表（見偵一卷第
    265至275頁）、原審法院109年聲監續字第582號通訊監察書
    及電話附表（見偵六卷第203至207頁）及①（有關附表編號1
    ）○○○門號0 000000000號與李志傑門號0000000000號通訊監
    察譯文（見偵六卷第212頁）、員警於109年5月2日行動蒐證
    相片（見偵一卷第63頁）；②（有關附表編號3）○○○門號000
    0000000號與李志傑門號0000000000號通訊監察譯文（見偵
    六卷第226至227頁）；③（有關附表編號5）○○○門號0000000
    000號與李志傑門號0000000000號通訊監察譯文（見偵六卷
    第231頁）；④（有關附表編號7）○○○門號0000000000號與李
    志傑門號0000000000號通訊監察譯文（見偵六卷第237至238
    頁）；⑤（有關附表編號10）○○○門號0000000000號與李志傑
    門號0000000000號通訊監察譯文（見偵六卷第240頁）；⑥（
    有關附表編號12）○○○門號0000000000號與李志傑門號00000
    00000號通訊監察譯文（見偵六卷第247頁）、○○○門號00000
    00000號與李志傑門號0000000000號通訊監察譯文（見偵六
    卷第248頁）；⑦（有關附表編號13）○○○門號0000000000號
    與李志傑門號0000000000號通訊監察譯文（見偵六卷第249
    頁）；⑧（有關附表編號14）翻拍○○○之行動電話LINE通聯畫
    面（見偵一卷第173頁）附卷可稽。另員警於109年7月15日1
    2時許持原審法院核發之搜索票搜索被告之臺中市○區○○路0
    段000號○○○室租屋處，扣得其販賣剩餘之甲基安非他命5包
    （總淨重44.9305公克、總純質淨重43.6387公克，驗餘總淨
    重43.6721公克）及蘋果廠牌行動電話1支（含門號00000000
    00號SIM卡）、三星廠牌行動電話1支（含門號0000000000號
    SIM卡）、電子磅秤2台、夾鏈袋1包等情，亦有原審法院109
    聲搜第1023號搜索票（見偵一卷第207頁）、行政院海洋委
    員會海巡署偵防分署雲林查緝隊搜索扣押筆錄及扣押物品目
    錄表（見偵一卷見209至215頁）、現場搜索相片（見偵一卷
    第237至239頁）、扣案物相片（見偵二卷第349至351頁、第
    361頁、第457頁）、衛生福利部草屯療養院109年8月19日草
    療鑑字第1090800209號鑑驗書（見偵二卷第461至○○○頁）、
    衛生福利部草屯療養院109年8月24日草療鑑字第1090800210
    號鑑驗書（見偵二卷第465頁）在卷可考。足認被告之自白
    核與事實相符，而可採信。
　⒉至於公訴意旨雖認附表編號14部分之交易價金係新臺幣（下
    同）4000元，惟被告李志傑於原審審理時供稱係交易2000元
    等語（見原審卷二第269頁），參以證人○○○於偵訊及原審審
    理時均證稱：買2000元的安非他命；當天交付2000元現金給
    李志傑等語（見偵二卷第242頁；原審卷二第237頁），應認
    該次交易價金為2000元，併此敘明。
　㈢按販賣毒品之所謂販賣行為，須行為人主觀上有營利意圖，
    且客觀上有販入或賣出毒品行為，即足構成，至於實際上是
    否已經獲利，則非所問；必也始終無營利之意思，而以原價
    或低於原價有償讓與他人，方難謂為販賣行為，而僅得以轉
    讓罪論處（最高法院93年度台上字第1651號判決要旨參照）
    。即於有償讓與他人之初，係基於營利之意思，並著手實施
    ，而因故無法高於購入之原價出售，最後不得不以原價或低
    於原價讓與他人時，仍屬販賣行為。且毒品危害防制條例所
    處罰之「販賣」毒品罪，所著重者為在主觀上有藉以牟利之
    惡性，及對毒品之擴散具有較有償或無償轉讓行為更嚴重之
    危害性，被告有無「營利」之意圖，係從客觀之社會環境、
    情況，及證人、物證等資料，依據證據法則綜合研判認定。
    又按毒品無一定價格，各次買賣之價格，當亦各有差異，隨
    供需雙方之資力、關係之深淺、需求之數量、貨源之充裕與
    否、販賣者對於資金之需求如何即殷切與否，以及政府查緝
    之態度，進而為各種不同之風險評估，而為機動性之調整，
    是其價格標準，自非一成不變，且販賣者從各種「價差」或
    「量差」或係「純度」謀取利潤方式，或有差異，然其所圖
    利益之非法販賣行為目的，則屬相同，並無二致。衡諸毒品
    取得不易，量微價高，且為政府查緝之違禁物，販賣毒品罪
    要屬重罪，依一般社會通念以觀，凡為販賣之不法勾當者，
    倘非以牟利為其主要誘因及目的，應無甘冒遭他人供出來源
    或遭檢警查緝法辦之危險，而平價供應他人施用之理，因此
    其販入之價格必較出售之價格低廉，或以同一價格販賣而減
    少毒品之份量，而有從中賺取買賣價差牟利之意圖及事實，
    應屬符合論理法則且不違背社會通常經驗之合理判斷。本件
    附表所示購買毒品者與被告並非至親或長久交往而具有特殊
    情誼關係，倘非有利可圖，被告自無可能將得來不易之海洛
    因、甲基安非他命輕易提供予附表所示購買毒品者之理；再
    酌以毒品危害防制條例第4條第1項之販賣第一級毒品罪、同
    條第2項之販賣第二級毒品罪，分屬最輕本刑無期徒刑、7年
    以上有期徒刑之重罪，是若非為從中賺取價差或留用部份毒
    品供己施用之不法利益，被告當無甘冒科處重責之風險而與
    上開購毒者進行毒品交易之理，參以依卷附○○○所持用之門
    號與被告所持用之門號聯絡之通訊監察譯文，可見被告與證
    人○○○迭就甲基安非他命價金及雙方交易毒品債務細節磋商
    或是被告要求證人○○○應先向證人○○表明毒品價格、應先向
    證人○○取得價金才進行交易等情（見偵六卷第230頁、第237
    頁、第239頁），被告顯然對交易毒品之成本利潤相當注重
    。從而，依據上開證據及經驗法則綜合研判，堪認被告所為
    犯罪事實欄一㈠所示販賣第一級毒品犯行、所為犯罪事實欄
    一㈡所示販賣第二級毒品犯行，主觀上均具有營利之意圖甚
    明。
　㈣綜上所述，被告之犯行事證明確，堪以認定，應予依法論科 
    。
二、論罪科刑之理由
  ㈠毒品危害防制條例第4條第1項、第2項、第17條第2項規定業
    於109年1月15日修正，於被告行為後之同年7月15日施行，
    茲比較如下：
  ⒈修正前毒品危害防制條例第4條第1項、第2項規定：「製造、
    運輸、販賣第一級毒品者，處死刑或無期徒刑；處無期徒刑
    者，得併科新臺幣2千萬元以下罰金。」、「製造、運輸、
    販賣第二級毒品者，處無期徒刑或7年以上有期徒刑，得併
    科新臺幣1千萬元以下罰金。」修正後則規定：「製造、運
    輸、販賣第一級毒品者，處死刑或無期徒刑；處無期徒刑者
    ，得併科新臺幣3千萬元以下罰金。」、「製造、運輸、販
    賣第二級毒品者，處無期徒刑或10年以上有期徒刑，得併科
    新臺幣1千5百萬元以下罰金。」經比較修正前、後之規定，
    修正後之法定刑提高，以修正前之規定較有利於被告。
  ⒉修正前毒品危害防制條例第17條第2項規定：「犯第4條至第8
    條之罪於偵查及審判中均自白者，減輕其刑」；修正後則規
    定「犯第4條至第8條之罪於偵查及歷次審判中均自白者，減
    輕其刑」修正後就被告自白犯罪減輕其刑之適用，變更為「
    於偵查及歷次審判中均自白」，修正後之要件須於「歷次」
    審判中均自白犯罪始得依該條規定減輕其刑，其減輕其刑之
    要件較修正前為嚴苛，經比較新舊法規定，修正後之規定顯
    然並未較有利於被告。
  ⒊綜上，經新舊法比較結果，修正後之毒品危害防制條例第4條
    第1項、第2項、第17條第2項等規定均未較有利被告，依刑
    法第2條第1項前段規定，應適用被告行為時即修正前毒品危
    害防制條例第4條第1項、第2項、第17條第2項之規定論處。
  ㈡核被告就犯罪事實欄一㈠即附表編號2、4、6、8、9、11部分
    所為，均係犯修正前毒品危害防制條例第4條第1項之販賣第
    一級毒品罪；就犯罪事實欄一㈡即附表編號1、3、5、7、10
    、12、13、14部分所為，均係犯修正前毒品危害防制條例第
    4條第2項之販賣第二級毒品罪。被告因販賣而持有第一級毒
    品海洛因及因販賣而持有第二級毒品甲基安非他命純質淨重
    20公克以上之行為，應分別為販賣第一級毒品、販賣第二級
    毒品之高度行為所吸收，不另論罪。
　㈢被告就上開所犯販賣第一級毒品罪（6罪）、販賣第二級毒品
    （8罪），犯意各別、行為互殊，應予分論併罰。
  ㈣刑之加重、減輕事由：
  ⒈被告前因販賣第三級毒品案件，經臺灣板橋地方法院（現更
    名為臺灣新北地方法院，下仍以其原名稱之）以98年度訴字
    第2118號判決判處有期徒刑6年，嗣上訴後，經臺灣高等法
    院以99年度上訴字第789號、最高法院以99年度台上字第515
    5號判決駁回上訴而確定；又因施用第一級、第二級毒品案
    件，經臺灣板橋地方法院以97年度訴字第4862號判決分別判
    處有期徒刑7月、3月確定；復因施用第一級、第二級毒品案
    件，經臺灣臺北地方法院以98年度訴字第224號判決分別判
    處有期徒刑8月、4月確定。上開全部案件再經臺灣高等法院
    以99年度聲字第2821號裁定定應執行有期徒刑7年確定，經
    入監執行，於103年5月7日縮短刑期假釋出監，至104年11月
    18日保護管束期滿未經撤銷，以已執行完畢論等情，有其臺
    灣高等法院被告前案紀錄表附卷可稽，其於受徒刑之執行完
    畢後，5年以內故意再犯本件有期徒刑以上之各罪，均為累
    犯，並依司法院釋字第775號解釋意旨，審酌其所犯前案與
    本案均為毒品相關犯罪，其未記取前案執行教訓，再為本件
    犯行，可見其有特別惡性，對於刑罰之反應力顯然薄弱，且
    綜核全案情節，縱依刑法第47條第1項規定加重法定最低本
    刑，亦無罪刑不相當之情形，除其所涉販賣第一級毒品罪法
    定刑為死刑及無期徒刑部分依法不得加重、所涉販賣第二級
    毒品罪法定刑為無期徒刑部分依法不得加重外，其餘均應依
    刑法第47條第1項規定加重其刑。
  ⒉按修正前毒品危害防制條例第17條第2項規定：「犯第四條至
    第八條之罪於偵查及審判中均自白者，減輕其刑。」係指偵
    查及審判中均有自白犯罪而言，故僅須被告於偵、審中均曾
    經自白，即得認有該條項之適用，不以始終承認為必要。其
    中所稱偵查中之自白，包含向有偵查犯罪職權之司法警察(
    官)自白，以及偵查中檢察官向法院聲請羈押，於法官訊問
    時所為之自白（最高法院100年度台上字第971號判決意旨參
    照）。查被告就犯罪事實欄一㈠所示各次販賣第一級毒品犯
    行，有於偵查中原審法院羈押訊問時自白，復於原審及本院
    準備程序、審理時均坦承犯罪；就犯罪事實欄一㈡所示各次
    販賣第二級毒品犯行，有於偵訊時、偵查中原審羈押訊問時
    自白，復於原審及本院準備程序、審理時均坦承犯罪，均已
    如上述，應依修正前毒品危害防制條例第17條第2項規定，
    減輕其刑。
  ⒊按毒品危害防制條例第17條第1項規定：「犯第4條至第8條、
    第10條或第11條之罪，供出毒品來源，因而查獲其他正犯或
    共犯者，減輕或免除其刑。」被告雖於警詢供稱其曾向遊戲
    暱稱「流浪阿吉」之人購入甲基安非他命約35公克，另曾向
    「○○○」購入甲基安非他命、向「○○○」購入海洛因及甲基安
    非他命、與「皮皮」合資購買海洛因等語（見偵一卷第41頁
    ；偵二卷第372至377頁）；選任辯護人又於本院準備程序稱
    ：被告於109年8月12日警詢供述其海洛因跟甲基安非他命都
    是向「○○○」購買等語（見本院卷第108頁）。 然本件檢、
    警並未因被告所供毒品來源而查獲上手，有臺中市政府警察
    局太平分局109年11月5日中市警太分偵字第1090048022號函
    、110年9月17日中市警太分偵字第1100028546號函、臺灣臺
    中地方檢察署109年11月4日中檢增祥109偵 22117字第10991
    15103號函、110年9月29日中檢謀祥109偵22120字第1109094
    936號函暨檢附之偵查佐職務報告書在卷可考（見原審卷第2
    01、219頁；本院卷第133、135至137頁），難認被告符合毒
    品危害防制條例第17條第1項之減刑規定。
　⒋按刑事審判旨在實現刑罰權之分配的正義，故法院對有罪被
    告之科刑，應符合罪刑相當之原則，使輕重得宜，罰當其罪
    ，以契合社會之法律感情，此所以刑法第57條明定科刑時應
    審酌一切情狀，尤應注意該條所列10款事項以為科刑輕重之
    標準，並於同法第59條賦予法院以裁量權，如認犯罪之情狀
    可憫恕，認科以最低度刑仍嫌過重者，得酌量減輕其刑，俾
    使法院就個案之量刑，能為適當之斟酌。刑法第59條之所謂
    犯罪之情狀，應審酌其犯罪有無可憫恕之事由，即有無特殊
    之原因與環境，在客觀上足以引起一般同情，暨宣告法定低
    度刑，是否猶嫌過重等因素，以為判斷（最高法院38年台上
    字第16號、45年台上字第1165號、51年台上字第899號判例
    參照）。被告就犯罪事實欄一㈠所為販賣第一級毒品之犯行
    雖不可取，惟販賣第一級毒品海洛因對象僅有1人，相對於
    長期且大量販賣毒品之大毒梟，其對社會治安及國民健康所
    造成之危害尚屬較輕，是從其犯案情狀對照修正前毒品危害
    防制條例第4條第1項販賣第一級毒品罪之法定本刑為「死刑
    或無期徒刑，處無期徒刑者，得併科新臺幣2000萬元以下罰
    金」，縱依前揭規定減輕其刑，科以法定最輕本刑仍嫌過重
    ，認有情輕法重，難謂符合罪刑相當性及比例原則，更無從
    與大毒梟之惡行有所區隔，客觀上足以引起一般之同情，是
    被告李志傑所犯販賣第一級毒品之犯罪情狀尚有可憫之處，
    爰依刑法第59條規定，酌量減輕其刑。至於被告之辯護人主
    張被告坦承犯行、態度良好，其僅販賣少量第二級毒品，相
    較於大毒梟或大盤而言，對社會治安國民健康危害較輕，有
    情輕法重之情，聲請就販賣第二級毒品部分依刑法第59條酌
    減刑責等語（見原審卷一第185頁刑事答辯狀）。然按刑法
    第59條所規定之酌量減輕其刑，係裁判上之減輕，必以犯罪
    之情狀顯可憫恕，認為科以最低度刑仍嫌過重者，始有其適
    用。如別有法定減輕之事由者，應優先適用法定減輕事由減
    輕其刑後，猶嫌過重時，方得為之（最高法院98年度台上字
    第6342號判決意旨參照）。是衡酌刑法第59條規定之適用，
    必須犯罪另有特殊之原因與環境，在客觀上足以引起一般同
    情，認為即予宣告法定低度刑期尤嫌過重者，始有其適用，
    而禁絕毒品政策，乃世界先進國家之共識，凡具有一般智識
    之人，均能有所知悉瞭解，被告自難諉為不知，其為牟私利
    而為販賣第二級毒品予他人，殘害國民身心健康至鉅，嚴重
    破壞社會秩序，惡性難謂輕微，衡諸其犯罪情節，難認在客
    觀上有何足引起一般人同情而確可憫恕之情，況本院就其販
    賣第二級毒品犯行，已依毒品危害防制條例第17條第2項規
    定減輕，更無情輕法重之憾，即無刑法第59條酌減其刑規定
    適用之餘地，併此說明。
  ⒌被告就犯罪事實欄一㈠所示各次販賣第一級毒品犯行，同時具
    有刑法第47條第1項累犯加重及毒品危害防制條例第17條第2
    項、刑法第59條減輕其刑之情形，除法定刑為死刑、無期徒
    刑部分不予加重外，依法先加重後遞減輕之；就犯罪事實欄
    一㈡所示各次販賣第二級毒品犯行，同時具有刑法第47條第1
    項累犯加重規定及毒品危害防制條例第17條第2項減輕其刑
    規定，除法定刑為無期徒刑部分不予加重外，依法先加重後
    減輕之。
　㈤上訴駁回之理由
　　原審認被告之犯行明確，適用刑事訴訟法第299條第1項前段
    、修正前毒品危害防制條例第4條第1項、第2項、第17條第2
    項、第18條第1項、第19條第1項、刑法第2條第1項前段、第
    11條、第47條第1項、第51條第5款、第38條第2項、第4項、
    第38條之1第1項、第3項等規定，並審酌被告不思守法自制
    ，循正當途徑獲取所需，竟為貪圖一己私利，鋌而走險販賣
    毒品予他人，使毒品散播，致使購買毒品者、受讓毒品者沈
    迷於毒癮而無法自拔，直接戕害國民身心健康，間接危害社
    會治安，敗壞社會善良風氣，進而導致施用毒品者為購買毒
    品施用而觸犯刑典之情事發生，殊值非難；本案查獲販賣海
    洛因、甲基安非他命之對象人數及數量；被告於審理時自陳
    學歷、家庭成員、生活狀況（見原審卷二第273頁）及被告
    之犯罪動機、手段、犯後認罪之態度等一切情狀，就被告如
    犯罪事實欄一㈠所示販賣第一級毒品犯行部分，分別量處如
    附表編號2、4、6、8、9、11主文欄所示之刑；就被告如犯
    罪事實欄一㈡所示販賣第二級毒品犯行部分，分別量處如附
    表編號1、3、5、7、10、12、13、14主文欄所示之刑，並衡
    酌被告之人格、所犯各罪侵害法益之異同、對侵害法益之加
    重效應及時間、空間之密接程度，刑罰邊際效應隨刑期而遞
    減及行為人所生痛苦程度隨刑期而遞增，考量其等復歸社會
    之可能性，為整體評價，定其應執行之刑為有期徒刑9年，
    暨敘明沒收之理由（詳見後述沒收部分），經核其認事用
    法均無違誤，量刑亦屬妥適，並無過重或失輕之情事，被告
    上訴意旨請求依毒品危害防制條例第17條第1項之規定減輕
    其刑，及指摘原審量刑過重，其上訴為無理由，應予駁回。
三、沒收部分
  ㈠按查獲之第一、二級毒品，不問屬於犯人與否，均沒收銷燬
    之，毒品危害防制條例第18條第1項定有明文。又按以營利
    為目的販入毒品，經多次販賣後，持有剩餘毒品被查獲，其
    各次販賣毒品行為，固應併合處罰。惟該持有剩餘毒品之低
    度行為，應僅為最後一次販賣毒品之高度行為所吸收，不另
    論罪，故就該查獲之剩餘毒品，祇能於最後一次之販賣毒品
    罪宣告沒收銷燬，不得於各次販賣毒品罪均宣告沒收銷燬（
    最高法院98年度台上字第3823號、98年度台上字第3337號判
    決參照）。被告經查獲扣案之第一級毒品海洛因2包（驗餘
    總淨重1.70公克）、第二級毒品甲基安非他命5包（驗餘總
    淨重43.6721公克），分係本件查獲之第一級、第二級毒品
    ，且據被告於原審審理時供稱均係販賣剩餘等語（見原審卷
    二第268頁），依首揭說明，上開扣案海洛因自應依毒品危
    害防制條例第18條第1項之規定，於被告本件附表編號11所
    示即最後1次販賣第一級毒品犯行項下諭知沒收銷燬之；上
    開扣案甲基安非他命自應依相同規定，於被告本件附表編號
    14所示即最後1次販賣第二級毒品犯行項下諭知沒收銷燬之
    。又盛裝上開毒品之包裝袋，係供包裝上開毒品之用，縱於
    檢測時將上開毒品取出，仍無法完全予以析離，應與上開毒
    品一併諭知沒收銷燬；至於送鑑定耗損毒品部分，顯已滅失
    ，自無庸再諭知沒收銷燬，併此指明。
  ㈡按犯毒品危害防制條例第4條、第8條之罪者，其供犯罪所用
    之物，不問屬於犯罪行為人與否，均沒收之，毒品危害防制
    條例第19條第1項定有明文。又供犯罪所用、犯罪預備之物
    或犯罪所生之物，屬於犯罪行為人者，得沒收之。但有特別
    規定者，依其規定，刑法第38條第2項亦有明文。查：
  ⒈未扣案行動電話1支（含門號0000000000號SIM卡），為被告
    供與附表編號1所示購買毒品者聯繫交易毒品事宜之用；扣
    案蘋果廠牌行動電話1支（含門號0000000000號SIM卡），為
    被告供與附表編號2、12、13所示購買毒品者聯繫交易毒品
    事宜之用；扣案三星廠牌行動電話1支（含門號0000000000
    號SIM卡），為被告供與附表編號3至12、14所示購買毒品者
    聯繫交易毒品事宜之用，有上開通訊監察譯文及扣押物品相
    片在卷可佐。上開未扣案行動電話1支（含門號0000000000
    號SIM卡）應依毒品危害防制條例第19條第1項、刑法第38條
    第4項規定，於被告所犯附表編號1所示之罪項下諭知沒收，
    於全部或一部不能沒收或不宜執行沒收時，追徵其價額；上
    開扣案蘋果廠牌行動電話1支（含門號0000000000號SIM卡）
    應依毒品危害防制條例第19條第1項規定，於被告所犯附表
    編號2、12、13所示之罪項下諭知沒收；上開扣案三星廠牌
    行動電話1支（含門號0000000000號SIM卡）應依毒品危害防
    制條例第19條第1項規定，於被告所犯附表編號3至12、14所
    示之罪項下諭知沒收。
  ⒉扣案之電子磅秤2台，為被告供本件販賣分裝毒品用，亦據被
    告於原審審理時供述明確（見原審卷二第269頁），是應依
    毒品危害防制條例第19條第1項規定，於被告所犯犯罪事實
    欄一即附表編號1至14所示各罪項下諭知沒收。扣案之夾鏈
    袋1包，據被告於警詢、原審審理時供稱：販賣時有用到夾
    鏈袋來分裝，是伊所有等語（見偵一卷第35頁；原審卷二第
    269頁）。是該夾鏈袋既尚未盛裝毒品，為被告李志傑所有
    供本件犯罪預備之物，均應依刑法第38條第2項規定，於被
    告李志傑所犯犯罪事實欄一即附表編號1至14所示各罪項下
    諭知沒收。
  ㈢按刑法第38條之1第1項本文規定「犯罪所得，屬於犯罪行為
    人者，沒收之」、第3項規定「前二項之沒收，於全部或一
    部不能沒收或不宜執行沒收時，追徵其價額」查犯罪事實欄
    一即附表編號1至14所示各次販賣毒品所得，屬被告所有，
    應依上揭規定，於附表編號1至14所示各該次犯罪項下諭知
    沒收之，於全部或一部不能沒收或不宜執行沒收時，追徵其
    價額。
  ㈣至於被告另遭扣案之門號0000000000號SIM卡、小米廠牌行動
    電話1支（含門號0000000000號SIM卡）、掌上型封口機1組
    、現金53700元、注射針筒1支、吸食器2組、玻璃球2個、分
    裝杓2個，被告否認與本案有關（見原審卷二第268至270頁
    ），亦無其他證據足認與本件犯罪相關，自不得於本案諭知
    沒收，附此敘明。　　　　　　
據上論結，應依刑事訴訟法第368條，判決如主文。
本案經檢察官張富鈞提起公訴，檢察官張慧瓊到庭執行職務。
中　　華　　民　　國　　110 　年　　11　　月　　9 　　日
            刑事第十一庭　  審判長法　官　張意聰
                                  法　官　周瑞芬
                                  法　官　陳慧珊
以上正本證明與原本無異。
如不服本判決應於收受送達後二十日內向本院提出上訴書狀，其
未敘述上訴理由者，並得於提起上訴後二十日內向本院補提理由
書（均須按他造當事人之人數附繕本）「切勿逕送上級法院」。
因疫情而遲誤不變期間，得向法院聲請回復原狀。

                                  書記官  李淑芬
　　　　　　　　　　　　　　　　　
中　　華　　民　　國　　110 　年　　11　　月　　9 　日  
【附錄本案論罪科刑法條】
修正前毒品危害防制條例第4條第1項、第2項：
製造、運輸、販賣第一級毒品者，處死刑或無期徒刑；處無期徒
刑者，得併科新臺幣二千萬元以下罰金。
製造、運輸、販賣第二級毒品者，處無期徒刑或七年以上有期徒
刑，得併科新臺幣一千萬元以下罰金。

附表：
編號 交易時間、地點、對象、數量及金額（新臺幣） 主文（含宣告刑及沒收） 1（即起訴書附表編號1） 李志傑於109年5月2日22時48分許至23時許，以行動電話門號0000000000號與○○○持用行動電話門號0000000000號聯絡約定交易甲基安非他命，李志傑駕駛牌照號碼○○○-○○○○號汽車，於同日23時許，在臺中市中區錦南路「消防隊」旁麵攤前與○○○碰面，李志傑將1包甲基安非他命交付○○○，並向○○○收取現金1000元而完成交易。 李志傑販賣第二級毒品，累犯，處有期徒刑叁年拾月；扣案電子磅秤貳台、夾鏈袋壹包，均沒收之；未扣案之行動電話壹支（含門號○○○○○○○○○○號SIM卡）、犯罪所得新臺幣壹仟元，均沒收之，於全部或一部不能沒收或不宜執行沒收時，追徵其價額。 2（即起訴書附表編號9） ○○○109年5月12日16時38分許至16時48分許，以行動電話門號0000000000號與○○○持用行動電話門號0000000000號聯絡，要求○○○協助向李志傑購買海洛因，○○○前往○○位在臺中市○區○○路0段00號之3居所向○○取得價金3000元，並於同日16時43分許至16時56分許，以行動電話門號0000000000號與李志傑持用行動電話門號0000000000號聯絡約定交易海洛因，○○○即前往臺中市北區某處與李志傑碰面，將上開3000元交付李志傑，李志傑交付1包海洛因予○○○而完成交易，○○○再以上開方式與○○聯絡，於同日17時15分許返回○○之上開居所，將上開海洛因交付○○。 李志傑販賣第一級毒品，累犯，處有期徒刑柒年拾月；扣案蘋果廠牌行動電話壹支（含門號○○○○○○○○○○號SIM卡）、電子磅秤貳台、夾鏈袋壹包，均沒收之；未扣案之犯罪所得新臺幣叁仟元沒收之，於全部或一部不能沒收或不宜執行沒收時，追徵其價額。 3（即起訴書附表編號2） 李志傑於109年5月21日15時53分許至16時25分許，以行動電話門號0000000000號與○○○持用行動電話門號0000000000號聯絡約定交易甲基安非他命，雙方於同日16時25分許，在臺中市北區某大樓樓下碰面，李志傑將1包甲基安非他命交付○○○，並向○○○收取現金700元而完成交易。 李志傑販賣第二級毒品，累犯，處有期徒刑叁年拾月；扣案三星廠牌行動電話壹支（含門號○○○○○○○○○○號SIM卡）、電子磅秤貳台、夾鏈袋壹包，均沒收之；未扣案之犯罪所得新臺幣柒佰元沒收之，於全部或一部不能沒收或不宜執行沒收時，追徵其價額。 4（即起訴書附表編號10） ○○○109年5月30日16時47分許至17時43分許，以行動電話門號0000000000號與○○○持用行動電話門號0000000000號聯絡，要求○○○協助向李志傑購買海洛因，○○○於同日16時50分許至18時11分許，以行動電話門號0000000000號與李志傑持用行動電話門號0000000000號聯絡約定交易海洛因，即前往臺中市北區某處與李志傑碰面，李志傑交付1包海洛因予○○○，○○○將事先向○○取得之價金4500元交付李志傑而完成交易，○○○再以上開方式與○○聯絡，於同日18時38分許至○○位在臺中市○區○○路0段00號之3居所，將上開海洛因交付○○。 李志傑販賣第一級毒品，累犯，處有期徒刑柒年拾月；扣案三星廠牌行動電話壹支（含門號○○○○○○○○○○號SIM卡）、電子磅秤貳台、夾鏈袋壹包，均沒收之；未扣案之犯罪所得新臺幣肆仟伍佰元沒收之，於全部或一部不能沒收或不宜執行沒收時，追徵其價額。 5（即起訴書附表編號3） 李志傑於109年6月1日17時32分許至20時41分許，以行動電話門號0000000000號與○○○持用行動電話門號0000000000號聯絡約定交易甲基安非他命，雙方於同日20時41分許後，在臺中市北區某診所前碰面，李志傑將1包甲基安非他命交付○○○，並向○○○收取現金3000元而完成交易。 李志傑販賣第二級毒品，累犯，處有期徒刑肆年；扣案三星廠牌行動電話壹支（含門號○○○○○○○○○○號SIM卡）、電子磅秤貳台、夾鏈袋壹包，均沒收之；未扣案之犯罪所得新臺幣叁仟元沒收之，於全部或一部不能沒收或不宜執行沒收時，追徵其價額。 6（即起訴書附表編號11） ○○○109年6月4日14時37分許至15時6分許，以行動電話門號0000000000號與○○○持用行動電話門號0000000000號聯絡，要求○○○協助向李志傑購買海洛因，○○○前往○○位在臺中市○區○○路0段00號之3居所向○○取得價金5000元，並於同日16時44分許至15時26分許，以行動電話門號0000000000號與李志傑持用行動電話門號0000000000號聯絡約定交易海洛因，○○○即前往臺中市北區某處與李志傑碰面，將上開5000元交付李志傑，李志傑交付1包海洛因予○○○而完成交易，○○○再以上開方式與○○聯絡，於同日15時41分許返回○○之上開居所，將上開海洛因交付○○。 李志傑販賣第一級毒品，累犯，處有期徒刑柒年拾月；扣案三星廠牌行動電話壹支（含門號○○○○○○○○○○號SIM卡）、電子磅秤貳台、夾鏈袋壹包，均沒收之；未扣案之犯罪所得新臺幣伍仟元沒收之，於全部或一部不能沒收或不宜執行沒收時，追徵其價額。 7（即起訴書附表編號4） 李志傑於109年6月6日15時48分許至19時29分許，以行動電話門號0000000000號與○○○持用行動電話門號0000000000號聯絡約定交易甲基安非他命，雙方於同日19時29分許，在臺中市北區某處碰面，李志傑將1包甲基安非他命1包交付○○○，並向○○○收取現金2500元而完成交易。 李志傑販賣第二級毒品，累犯，處有期徒刑肆年；扣案三星廠牌行動電話壹支（含門號○○○○○○○○○○號SIM卡）、電子磅秤貳台、夾鏈袋壹包，均沒收之；未扣案之犯罪所得新臺幣貳仟伍佰元沒收之，於全部或一部不能沒收或不宜執行沒收時，追徵其價額。 8（即起訴書附表編號12） ○○○109年6月6日14時43分許至16時43分許，以行動電話門號0000000000號與○○○持用行動電話門號0000000000號聯絡，要求○○○協助向李志傑購買海洛因，○○○前往○○位在臺中市○區○○路0段00號之3居所向○○取得價金4500元，並於同日14時54分許至17時47分許，以行動電話門號0000000000號與李志傑持用行動電話門號0000000000號聯絡約定交易海洛因，○○○即於同日19時29分許前往臺中市北區某處與李志傑碰面，將上開4500元交付李志傑，李志傑交付1包海洛因予○○○而完成交易，○○○再以上開方式與○○聯絡，於同日21時許返回○○之上開居所，將上開海洛因交付○○。 李志傑販賣第一級毒品，累犯，處有期徒刑柒年拾月；扣案三星廠牌行動電話壹支（含門號○○○○○○○○○○號SIM卡）、電子磅秤貳台、夾鏈袋壹包，均沒收之；未扣案之犯罪所得新臺幣肆仟伍佰元沒收之，於全部或一部不能沒收或不宜執行沒收時，追徵其價額。 9（即起訴書附表編號13） ○○○109年6月8日15時13分許至15時42分許，以行動電話門號0000000000號與○○○持用行動電話門號0000000000號聯絡，要求○○○協助向李志傑購買海洛因，○○○前往○○位在臺中市北區○○○○○○○○○○居所向○○取得價金5000元，並於同日15時38分許至16時39分許，以行動電話門號0000000000號與李志傑持用行動電話門號0000000000號聯絡約定交易海洛因，○○○即於同日17時許前往臺中市北區某烤鴨店前與李志傑碰面，將上開5000元交付李志傑，李志傑交付1包海洛因予○○○而完成交易，○○○再以上開方式與○○聯絡，於同日17時56分許返回○○之上開居所，將上開海洛因交付○○。 李志傑販賣第一級毒品，累犯，處有期徒刑柒年拾月；扣案三星廠牌行動電話壹支（含門號○○○○○○○○○○號SIM卡）、電子磅秤貳台、夾鏈袋壹包，均沒收之；未扣案之犯罪所得新臺幣伍仟元沒收之，於全部或一部不能沒收或不宜執行沒收時，追徵其價額。 10（即起訴書附表編號6） 李志傑於109年6月9日14時19分許至14時32分許，以行動電話門號0000000000號與○○○持用行動電話門號0000000000號聯絡約定交易甲基安非他命，雙方旋在臺中市北區某處碰面，李志傑將1包甲基安非他命交付○○○，並向○○○收取現金1300元而完成交易。 李志傑販賣第二級毒品，累犯，處有期徒刑叁年拾月；扣案三星廠牌行動電話壹支（含門號○○○○○○○○○○號SIM卡）、電子磅秤貳台、夾鏈袋壹包，均沒收之；未扣案之犯罪所得新臺幣壹仟叁佰元沒收之，於全部或一部不能沒收或不宜執行沒收時，追徵其價額。 11（即起訴書附表編號14） ○○○109年6月15日15時51分許，以行動電話門號0000000000號與○○○持用行動電話門號0000000000號聯絡，要求○○○協助向李志傑購買海洛因，○○○於同日15時59分許，以行動電話門號0000000000號與李志傑持用行動電話門號0000000000號聯絡約定交易海洛因，○○○即於同日16時33分許前往臺中市北區某處與李志傑碰面，李志傑交付1包海洛因予○○○，○○○將事先向○○取得之價金5000元交付李志傑而完成交易，○○○再以上開方式與○○聯絡，於同日17時許至○○位在臺中市北區○○○○○○○○○○居所，將上開海洛因交付○○。 李志傑販賣第一級毒品，累犯，處有期徒刑柒年拾月；扣案第一級毒品海洛因貳包（驗餘總淨重壹點柒零公克），均沒收銷燬之；扣案三星廠牌行動電話壹支（含門號○○○○○○○○○○號SIM卡）、電子磅秤貳台、夾鏈袋壹包，均沒收之；未扣案之犯罪所得新臺幣伍仟元沒收之，於全部或一部不能沒收或不宜執行沒收時，追徵其價額。 12（即起訴書附表編號8） 李志傑於109年6月23日16時18分許至19時22分許，以行動電話門號0000000000號、0000000000號與○○○持用行動電話門號0000000000號聯絡約定交易甲基安非命後，雙方在臺中市東區某統一超商前碰面，李志傑將1包甲基安非他命交付○○○，並向○○○收取現金500元而完成交易。 李志傑販賣第二級毒品，累犯，處有期徒刑叁年拾月；扣案蘋果廠牌行動電話壹支（含門號○○○○○○○○○○號SIM卡）、三星廠牌行動電話壹支（含門號○○○○○○○○○○號SIM卡）、電子磅秤貳台、夾鏈袋壹包，均沒收之；未扣案之犯罪所得新臺幣伍佰元沒收之，於全部或一部不能沒收或不宜執行沒收時，追徵其價額。 13（即起訴書附表編號7） 李志傑於109年6月24日11時14分許至11時39分許，以行動電話門號0000000000號（起訴書附表誤植為0000000000號，應予更正）與○○○持用行動電話門號0000000000號聯絡約定交易甲基安非命後，雙方在臺中市北區某處碰面，李志傑將1包甲基安非他命交付○○○，並向○○○收取現金500元而完成交易。 李志傑販賣第二級毒品，累犯，處有期徒刑叁年拾月；扣案蘋果廠牌行動電話壹支（含門號○○○○○○○○○○號SIM卡）、電子磅秤貳台、夾鏈袋壹包，均沒收之；未扣案之犯罪所得新臺幣伍佰元沒收之，於全部或一部不能沒收或不宜執行沒收時，追徵其價額。 14（即起訴書附表編號15） 李志傑於109年7月14日以其持用之0000000000號行動電話，透過通訊軟體LINE與○○○聯絡約定交易甲基安非他命，雙方於同日22時許，在臺中市○區○○街00號前碰面，李志傑將1包甲基安非他命交付○○○，並向○○○收取現金2000元而完成交易。 李志傑販賣第二級毒品，累犯，處有期徒刑肆年；扣案第二級毒品甲基安非他命伍包（驗餘總淨重肆叁點陸柒貳壹公克），均沒收銷燬之；扣案三星廠牌行動電話壹支（含門號○○○○○○○○○○號SIM卡）、電子磅秤貳台、夾鏈袋壹包，均沒收之；未扣案之犯罪所得新臺幣貳仟元沒收之，於全部或一部不能沒收或不宜執行沒收時，追徵其價額。